nl: Bevestigingsmethode voorruitsteun: Zelfklevende pad; Clip/beugel (glasrand); Combinatie (zuignap + zelfklevend); Gelpad (herbruikbaar); Statisch hechtende pad; Zuignap (hendelvergrendeling); Zuignap (pomp/vacuüm); Zuignap (draaivergrendeling); Overige
zh-TW: 擋風玻璃安裝固定方式: 黏膠墊; 夾子/支架 (玻璃邊緣); 組合式 (吸盤 + 黏膠); 凝膠墊 (可重複使用); 靜電貼; 吸盤 (拉桿鎖); 吸盤 (幫浦/真空); 吸盤 (旋轉鎖); 其他
it: Metodo di fissaggio del parabrezza: Cuscinetto adesivo; Clip/Staffa (bordo del vetro); Combinazione (ventosa + adesivo); Cuscinetto in gel (riutilizzabile); Pellicola elettrostatica; Ventosa (blocco a leva); Ventosa (pompa/sottovuoto); Ventosa (blocco a rotazione); Altro
el: Μέθοδος στερέωσης βάσης στο παρμπρίζ: Αυτοκόλλητο επίθεμα; Κλιπ/βάση (άκρη τζαμιού); Συνδυασμός (βεντούζα + αυτοκόλλητο); Επίθεμα τζελ (επαναχρησιμοποιούμενο); Επίθεμα στατικού ηλεκτρισμού; Βεντούζα (κλείδωμα με μοχλό); Βεντούζα (αντλία/κενό); Βεντούζα (περιστροφικό κλείδωμα); Άλλο
ro-RO: Metodă de atașare a suportului pentru parbriz: Pernuță adezivă; Clemă/suport (marginea geamului); Combinație (ventuză + adeziv); Suport cu gel (reutilizabil); Folie electrostatică; Ventuză (blocare cu pârghie); Ventuză (pompă/vid); Ventuză (blocare prin rotire); Altele
hu: Szélvédő rögzítési módja: Ragasztópárna; Csat / Konzol (üvegperem); Kombinált (tapadókorong + ragasztó); Gélpárna (újrahasználható); Sztatikusan tapadó párna; Tapadókorong (karos rögzítővel); Tapadókorong (pumpás / vákuumos); Tapadókorong (csavarós rögzítővel); Egyéb
th: วิธีการติดตั้งอุปกรณ์เสริมแบบยึดกระจกหน้ารถ: แผ่นกาว; คลิป/ขายึด (ขอบกระจก); แบบผสม (ตัวดูด + กาว); แผ่นเจล (นำกลับมาใช้ซ้ำได้); แผ่นฟิล์มสูญญากาศ; ถ้วยดูดสูญญากาศ (ล็อกแบบก้านโยก); ถ้วยดูดสูญญากาศ (ปั๊ม/สุญญากาศ); ถ้วยดูดสูญญากาศ (ล็อกแบบบิด); อื่นๆ
sk-SK: Spôsob upevnenia držiaka čelného skla: Lepiaca podložka; Spona/držiak (hrana skla); Kombinované (prísavka + lepidlo); Gélová podložka (opakovane použiteľná); Statická podložka; Prísavka (zámok s páčkou); Prísavka (pumpa/vákuum); Prísavka (otočný zámok); Iné
cs: Metoda uchycení držáku na čelní sklo: Lepicí podložka; Spona/držák (na okraj skla); Kombinované (přísavka + lepidlo); Gelová podložka (opakovaně použitelná); Statická přilnavá podložka; Přísavka (zajištění páčkou); Přísavka (pumpovací/vakuová); Přísavka (otočné zajištění); Jiné
pl: Metoda mocowania uchwytu na szybę przednią: Podkładka samoprzylepna; Zaczep/wspornik (krawędź szyby); Połączenie (przyssawka i klej); Podkładka żelowa (wielokrotnego użytku); Podkładka elektrostatyczna; Przyssawka (blokada dźwigni); Przyssawka (pompa/próżnia); Przyssawka (blokada obrotowa); Inny
en: Windshield mount attachment method: Adhesive pad; Clip/bracket (glass edge); Combination (suction + adhesive); Gel pad (reusable); Static cling pad; Suction cup (lever lock); Suction cup (pump/vacuum); Suction cup (twist lock); Other
tr: Ön cam montaj bağlantı yöntemi: Yapışkanlı ped; Klips/braket (cam kenarı); Kombinasyon (vakumlu + yapışkanlı); Jel ped (yeniden kullanılabilir); Statik tutunan ped; Vantuzlu (kollu kilit); Vantuzlu (pompa/vakum); Vantuzlu (döner kilit); Diğer
nb: Festemetode for frontrutemontering: Klebepute; Klips/brakett (glasskant); Kombinasjon (sugekopp + lim); Gel-pute (gjenbrukbar); Statisk festepute; Sugekopp (spaklås); Sugekopp (pumpe/vakuum); Sugekopp (vrilås); Annet
zh-CN: 挡风玻璃支架固定方式: 胶垫; 夹子/支架（玻璃边缘）; 组合式（吸盘 + 背胶）; 凝胶垫（可重复使用）; 静电吸附垫; 吸盘（杠杆锁）; 吸盘（泵动/真空）; 吸盘（扭锁）; 其他
vi: Phương pháp gắn khung lắp kính chắn gió: Miếng dán; Kẹp/giá đỡ (mép kính); Kết hợp (hút + dán); Miếng gel (tái sử dụng); Miếng dán tĩnh điện; Cốc hút (khóa cần gạt); Cốc hút (bơm/chân không); Cốc hút (khóa xoay); Khác
ja: ウィンドシールドマウントアタッチメント方法: 粘着パッド; クリップ/ブラケット (ガラスエッジ); 組み合わせ (吸盤 + 粘着); ゲルパッド (再利用可能); 静電気吸着パッド; 吸盤 (レバーロック); 吸盤 (ポンプ/真空); 吸盤 (ツイストロック); その他
da: Fastgørelsesmetode for forrudemontering: Selvklæbende pude; Klemme/beslag (glaskant); Kombination (sugekop + klæbemiddel); Gelpude (genanvendelig); Statisk klæbepude; Sugekop (lås med håndtag); Sugekop (pumpe/vakuum); Sugekop (drejelås); Andet
fr: Méthode de fixation sur le pare-brise: Tampon adhésif; Clip/support (bord de la vitre); Combinaison (ventouse + adhésif); Tampon en gel (réutilisable); Tampon électrostatique; Ventouse (verrouillage par levier); Ventouse (pompe/vide); Ventouse (verrouillage par rotation); Autre
bg-BG: Метод за закрепване към предното стъкло: Залепваща подложка; Щипка/скоба (ръб на стъклото); Комбинация (вакуум + лепило); Гел подложка (за многократна употреба); Антистатична прилепваща подложка; Вакуумна чашка (заключване с лост); Вакуумна чашка (помпа/вакуум); Вакуумна чашка (завъртащо се заключване); Друго
de: Befestigungsmethode der Windschutzscheibenhalterung: Klebepad; Clip/Halterung (Glaskante); Kombination (Saugnapf + Kleber); Gelpad (wiederverwendbar); Statisches Haftpad; Saugnapf (Hebelverschluss); Saugnapf (Pumpe/Vakuum); Saugnapf (Drehverschluss); Sonstige
pt-PT: Método de fixação do suporte no para-brisas: Almofada adesiva; Mola/suporte (borda do vidro); Combinação (sucção + adesivo); Almofada de gel (reutilizável); Almofada de adesão estática; Ventosa (bloqueio por alavanca); Ventosa (bomba/vácuo); Ventosa (bloqueio por rotação); Outro
sv: Metod för montering av vindruta: Självhäftande kudde; Klämma/fäste (glaskant); Kombination (sugpropp + självhäftande); Gelkudde (återanvändbar); Kudde med statisk vidhäftning; Sugpropp (spaklås); Sugpropp (pump/vakuum); Sugpropp (vridlås); Övrigt
lt-LT: Priekinio stiklo laikiklio tvirtinimo būdas: Lipnus padelis; Segtukas / laikiklis (prie stiklo krašto); Kombinuotas (siurbtukas ir klijai); Gelinis padelis (daugkartinis); Elektrostatinis lipdukas; Siurbtukas (su svirties fiksatoriumi); Siurbtukas (pompuojamas / vakuuminis); Siurbtukas (su sukamuoju fiksatoriumi); Kita
es: Método de sujeción del soporte al parabrisas: Almohadilla adhesiva; Clip/soporte (borde de cristal); Combinación (succión y adhesivo); Almohadilla de gel (reutilizable); Almohadilla de adherencia estática; Ventosa (bloqueo por palanca); Ventosa (bomba/vacío); Ventosa (bloqueo por giro); Otro
hr-HR: Način pričvršćivanja nosača vjetrobrana: Ljepljivi jastučić; Kopča/nosač (rub stakla); Kombinirano (vakuum i ljepilo); Gel-jastučić (višekratni); Prianjajući statički jastučić; Prionjak (zaključavanje polugom); Prionjak (pumpa/vakuum); Prionjak (zakretno zaključavanje); Ostalo
ko: 앞유리 거울/거치대 부착 방식: 점착 패드; 클립/브래킷(유리 가장자리); 콤비네이션(흡입 + 점착); 겔 패드(재사용 가능); 정전기 점착 패드; 흡착판(레버 잠금); 흡착판(펌프/진공); 흡착판(트위스트 잠금); 기타
ru: Метод крепления лобового стекла: Клейкая площадка; Зажим/кронштейн (край стекла); Комбинированный (присоска + клейкая площадка); Гелевая площадка (многоразовая); Статическая пленка; Присоска (рычажный фиксатор); Присоска (вакуумная помпа); Присоска (поворотный фиксатор); Другое
sl-SI: Metoda pritrditve nosilca za vetrobransko steklo: Samolepilna blazinica; Sponka/nosilec (rob stekla); Kombinirano (prisesek in lepilo); Gelska blazinica (za večkratno uporabo); Statična oprijemljiva blazinica; Prisesek (zaklep z ročico); Prisesek (črpalka/vakuum); Prisesek (vrtljivi zaklep); Drugo
pt-BR: Método de fixação no para-brisa: Adesivo; Clipe/suporte (borda do vidro); Combinação (sucção + adesivo); Almofada de gel (reutilizável); Película de fixação estática; Ventosa (trava de alavanca); Ventosa (bomba/vácuo); Ventosa (trava giratória); Outro
fi: Tuulilasin telineen kiinnitysmenetelmä: Liimatyyny; Klipsi/kiinnike (lasin reuna); Yhdistelmä (imu + liima); Geelityyny (uudelleenkäytettävä); Staattinen kiinnitystyyny; Imukuppi (vipulukitus); Imukuppi (pumppu/tyhjiö); Imukuppi (kääntölukitus); Muu